臺灣臺北地方法院民事判決　　　　　　 100年度訴字第1547號
原　　　告　日盛國際租賃股份有限公司
法定代理人　許玉樹
訴訟代理人　許文獻
被　　　告　羅淑
上列當事人間清償債務事件，經臺灣士林地方法院裁定移送前來
，本院於中華民國100年12月22日言詞辯論終結，判決如下：
    主  文
被告應給付原告新臺幣壹佰捌拾參萬捌仟伍佰玖拾貳元，及自民
國九十九年十一月二十日起至清償日止，按年息百分之二十計算
之利息。
訴訟費用由被告負擔。
    事實及理由
壹、程序方面：
    按當事人得以合意定第一審管轄法院。但以關於由一定法律
    關係而生之訴訟為限。前項合意，應以文書證之，民事訴訟
    法第24條定有明文。查本件兩造於附條件買賣契約書第17條
    約定，合意以本院為第一審管轄法院，則本院就本件訴訟自
    有管轄權。
貳、實體方面：
一、原告起訴主張：訴外人億通小客車租賃有限公司（下稱億通
    公司）及歐威小客車租賃有限公司（下稱威歐公司）於民國
    88年底分別邀同被告為連帶保證人，與原告簽訂附條件買賣
    契約書（原告與億通公司簽訂5件、與威歐公司簽訂3件），
    以分期付款方式向原告購買自小客車22部，價金分36期償付
    ，並約定如遲延履行，自遲延日起按週年利率20%計算遲延
    利息，且喪失期限利益，債務視為全部到期。億通公司、歐
    威公司及原告並簽發本票予原告以供擔保。詎億通公司及歐
    威公司自91年6月22日起即未按期付款，迄今尚欠6期之分期
    價金，共計新臺幣（下同）1,838,592元未償還（包含億通
    公司積欠990,000元、歐威公司積欠之848,592元），迭經催
    討，均未獲置理。而被告既為億通公司及歐威公司之連帶保
    證人，自應負連帶清償之責。為此，爰依附條件買賣契約及
    連帶保證契約之法律關係提起本件訴訟等情，並聲明：被告
    應給付原告1,838,592元，及自支付命令送達之翌日起至清
    償日止，按年息20%計算之利息。
二、被告則以：其並不知悉億通公司，亦並未擔任億通公司或歐
    威公司之股東或董事，更未與原告簽訂任何附條件買賣契約
    ，其當時僅購買一部汽車靠行在東旅租賃有限公司。又原告
    所提出之附條件買賣契約書中，印章字跡模糊，且其上之用
    印位置與原告供其參閱之契約書不同，顯見該附條件買賣契
    約書均屬偽造，其上之簽名並非其所親簽等語，資為抗辯。
    並聲明：原告之訴駁回。
三、得心證之理由：原告主張上開事實，業據其提出附條件買賣
    契約書為證，惟被告否認曾簽名於系爭附條件買賣契約書上
    ，並以該契約書上其簽名係屬偽造等語置辯。是本院應審究
    之爭點為系爭附條件買賣契約書上被告之簽名是否為真正？
    茲敘述如下：
(一)按當事人主張有利於己之事實者，就其事實有舉證之責任，
    民事訴訟法第277條定有明文。復按關於私文書經本人或其
    代理人簽名、蓋章或按指印或有法院或公證人之認證者，推
    定為真正；又私文書之真正，他造當事人有爭執者，舉證人
    應負證明其真正之責，同法第358 條第1項、第357條亦分別
    定有明文。經查，本院依原告聲請，將系爭附條件買賣契約
    書及同時簽立之其上有被告為發票人之本票，與被告當庭書
    寫之簽名、被告提出之其於79年間向銀行貸款時之土地建築
    物改良抵押權設定契約書及其他特約事項書，暨被告於本院
    提出之99年12月3日聲明異議狀與100年4月25日民事答辯狀
    等被告所書字跡，送請財團法人中華工商研究院鑑定，鑑定
    結果認定原告提出之系爭附條件買賣契約書與前開本票上「
    羅富美」之簽名為同一人所書寫；系爭附條件買賣契約書及
    前開本票，與被告當庭書寫之簽名、被告提出之土地建築物
    改良抵押權設定契約書、其他特約事項書、聲明異議狀、民
    事答辯狀上「羅富美」之簽名應為同一人所書寫，有財團法
    人中華工商研究院工商法學鑑識研究院區100年8月12日中北
    法香字第08032號函暨檢附鑑定報告書在卷可佐。是系爭附
    條件買賣契約書上之簽名應為被告所親簽，堪以認定，被告
    辯稱其未於系爭附條件買賣契約書上簽名，洵無足採。另被
    告於100年7月21日本院言詞辯論時，既已表示對於原告聲請
    送鑑定及指定之鑑定單位均無意見（見本院卷第81頁），則
    待上開鑑定結果後始抗辯應另由法院指定鑑定單位進行鑑定
    始為公正云云，即無可採，亦無另行送請鑑定之必要，附此
    敘明。
(二)次查，本件原告主張億通公司及歐威公司於分別於88年底邀
    同被告為連帶保證人，以分期付款方式向原告購買自小客車
    22部，並與原告簽訂附條件買賣契約書（原告與億通公司簽
    訂5件、與威歐公司簽訂3件），另與被告一同簽發本票予原
    告以供擔保。然億通公司及歐威公司自91年6月22日起即未
    按期付款，迄今均尚欠6期之分期價金，共計新臺幣（下同
    ）1,838,592元未償還（包含億通公司積欠990,000元、歐威
    公司積欠之848,592元），並依約自遲延日起按週年利率20%
    計算遲延利息，且喪失期限利益，債務視為全部到期等情，
    業據提出附條件買賣契約書、本票、付款支票暨退票理由單
    等件為證，其主張核與上開證物相符，堪信為真實。而被告
    以連帶保證人身分親自簽名於系爭附條件買賣契約書上之事
    實，既經認定，業如前述，是被告自應就億通公司及歐威公
    司積欠原告之本金及依約應給付之利息，負連帶保證之責。
    從而，原告告依附條件買賣契約及連帶保證契約之法律關係
    ，請求被告給付積欠之本金1,838,592元，及自支付命令送
    達之翌日即99年11月20日起至清償日止，按年息20 %計算之
    利息，為有理由，應予准許。
四、本件事證已臻明確，兩造其餘攻擊或防禦方法，經本院審酌
    後，認均與本件之結論無涉，茲不予論述，併予敘明。
五、據上論結，本件原告之訴為有理由，依民事訴訟法第78條，
    判決如主文。
中    華    民    國   100    年    12    月    30    日
                  民事第五庭    法  官  羅月君
以上正本係照原本作成
如對本判決上訴，須於判決送達後20日內向本院提出上訴狀。如
委任律師提起上訴者，應一併繳納上訴審裁判費。
中    華    民    國   100    年    12    月    30    日
                                書記官  王文心